臺灣屏東地方法院民事裁定
111年度屏簡聲字第10號
聲  請  人  張羽葤  
代  理  人  李之聖律師
相  對  人  葉公亮  
上列當事人間聲請停止執行事件，裁定如下：
      主    文
聲請駁回。
      理    由
一、按強制執行程序開始後，除法律另有規定外，不停止執行，
    強制執行法第18條第1項定有明文。次按發票人主張本票債
    權不存在而提起確認之訴，法院依發票人聲請，得許其提供
    相當並確實之擔保，停止強制執行，非訟事件法第195條第3
    項亦有規定。惟所謂「強制執行程序開始」，係指強制執行
    事件繫屬於執行法院後終止前而言，又所謂「停止執行」乃
    指開始之執行程序因法定原因發生暫不續行之狀態，故必在
    強制執行事件仍繫屬於法院，始有停止執行可言。另按發票
    人主張本票係偽造、變造者，於本票准予強制執行裁定送達
    後20日內，得對執票人向為裁定之法院提起確認之訴。發票
    人證明已依前項規定提起訴訟時，執行法院應停止強制執行
    ，非訟事件法第195條第1項、第2項定有明文。又發票人向
    執行法院證明其已依前揭規定提起確認之訴時，除非執票人
    已另取得受訴法院准許繼續強制執行之裁定，執行法院即應
    停止強制執行（最高法院104年度台抗字第983號裁定參照）
    。是執行法院開始執行後，發票人向執行法院表明已依非訟
    事件法第195條第1項規定提起本案訴訟，執行法院於審查發
    票人所提本案訴訟符合非訟事件法第195條第1項規定後，即
    應依同條第2項規定停止執行程序，發票人並無另行聲請為
    停止執行裁定之必要。
二、聲請意旨略以：兩造間因本票准許強制執行裁定（本院110
    年度司票字第799號，下稱系爭本票裁定），聲請人已以本
    票係偽造為由，具狀請求確認本票債權不存在（本院111年
    度屏補字第79號事件），為此請求在上開本票債權不存在事
    件判決確定前，停止本票裁定之執行。
三、聲請人主張之事由，係以其已對相對人提起確認本票債權不
    存在之訴為由提起本件停止執行之聲請，並提出民事起訴暨
    聲請移轉管轄狀為證。然經本院依職權向本院執行處分案室
    查詢結果，兩造間並無強制執行事件繫屬本院，有本院屏東
    簡易庭查詢表、索引卡查詢證明在卷可佐，是依上開說明，
    本院既無兩造強制執行事件繫屬，即尚未開始進行強制執行
    程序，自無停止執行可言，本件聲請於法尚有未合，應予駁
    回。其次，聲請人若已合於非訟事件法第195條第1項規定並
    依同法第195條第2項聲請停止執行，揆諸前揭說明，聲請人
    於執行事件開始後，僅須向本院民事執行處證明其已依非訟
    事件法第195條第1項規定提起上開確認訴訟，本院民事執行
    處於審查屬實後，即應停止系爭執行事件執行程序，亦無庸
    向本院聲請為停止執行裁定必要，附此說明。
四、爰依法裁定如主文。
中　　華　　民　　國　　111 　年　　3 　　月　　10　　日
                  屏東簡易庭  法　官  彭聖芳
正本係照原本作成。
如不服本裁定應於送達後10日內向本院提出抗告狀，並繳納抗告
費新臺幣1,000元。
中　　華　　民　　國　　111 　年　　3 　　月　　10　　日
                              書記官  孫秀桃